# 分支机构委托他人经营管理是否需要纳入合并范围？

提问人：都灵咔咔 时间：2019-12-20 08:05:18
请教一下大家，公司成立的一个分支机构委托私人经营管理，按年向公司交纳一定的承包经营费用，分支机构的经营所需的投入及产生的盈亏由私人承担，这种情况下该分支机构是否需要纳入合并范围？如何处理比较恰当呢？

回答人：chenyiwei
分支机构不具有独立法人资格和法人财产权，不属于《企业会计准则第 33号——合并财务报表（ 2014 年修订）》第二十条所指的 “单独主体”，不能单独考虑其控制权问题。一般情况下，该分支机构的资产和负债（包括承租期间形成的以该分支机构为首要权利人和首要义务人的资产和负债）仍应包含在本企业报表汇总范围内。至于收入和成本，应区分两种情况考虑：
1 、承包人仍以本公司或该分支机构名义对外经营的，其相关收入、成本均应纳入本企业报表汇总范围，应归属于承包人的收益作为费用扣除。
2 、承包人以其自己名义对外经营的，则构成对本企业资产的租赁，其对外经营收入、成本不纳入本企业报表汇总范围，本企业报表上将应归属于本企业的收益确认为租金收入。